【裁判字號】    99,交抗,2153
【裁判日期】    991209
【裁判案由】    違反道路交通管理處罰條例
【裁判全文】
臺灣高等法院交通事件裁定            99年度交抗字第2153號
抗  告  人
即受處分人  羅明智原名羅東賓.
上列抗告人因違反道路交通管理處罰條例案件，不服臺灣桃園地
方法院，中華民國99年10月29日所為裁定（99年度交聲字第1394
號，原處分案號：交通部公路總局新竹區監理所桃園監理站99年
9月8日桃監裁罰字第裁52-DB0000000號），提起抗告，本院裁定
如下：
    主  文
抗告駁回。
    理  由
一、原裁定意旨略以：受處分人羅明智於民國99年7 月2日下午3
    時許，騎乘車牌號碼JK5-166 號重型機車，行經桃園縣龜山
    鄉○○○路○段與有恆街交岔路口時（下稱系爭路口），適
    燈號轉為紅燈，仍逕行闖越前行，而有「駕車行經有燈光號
    誌管制之交岔路口闖紅燈」之違規行為，經警逕行舉發，原
    處分機關乃依道路交通管理處罰條例第53條第1 項、第63條
    第1項第3 款規定，裁處罰鍰新臺幣（下同）1,800元，並記
    違規點數3 點。雖受處分人辯稱：當時系爭路口，雙向均顯
    示紅燈，且當時有諸多車輛，亦依序通過該路口，顯見系爭
    路口交通號誌有異常，此非可歸責於異議人，且微罪不舉。
    惟受處分人於前揭時、地闖紅燈之事實，有上開機車違規照
    片10張、桃園縣政府警察局99年7月17日桃警局交字第DB000
    0000號舉發違反道路交通管理事件通知單等為據，觀之舉發
    照片，受處分人在穿越系爭路口前，即可查悉其所騎乘路段
    確係紅燈狀態，自無何不能辨認號誌正確性之情事，且系爭
    路口號誌確均正常運作，亦有桃園縣政府警察局龜山分局99
    年8月17 日山警分交字第0995025869號函在卷可佐；至他人
    亦闖越紅燈乙節，無足解免受處分人確有違規之事實。是受
    處分人確有「駕車行經有燈光號誌管制之交岔路口闖紅燈」
    之違規。原處分機關所為裁罰，核無違誤，受處分人之異議
    為無理由，應予駁回等語。
二、抗告人即受處分人羅明智抗告意旨略稱：其行經系爭路口穿
    越停止線時，雙向號誌均顯示紅燈，非原裁定所謂「系爭路
    口有恆街之號誌已轉換為綠燈，自無何不能辨認號誌正確性
    之情事」，應勘驗系爭路口雙向號誌是否同時轉換；受處分
    人因雙向號誌均顯示紅燈，且有恆路無車輛行人通行，在不
    影響交通順暢及用路人安全之情形，尾隨前方車輛繼續行駛
    並無不當云云。
三、經查：
  (一)按汽車駕駛人，行經有燈光號誌管制之交岔路口闖紅燈者，
    處新臺幣1,800元以上5,400元以下罰鍰；汽車駕駛人有第53
    條情形者，記違規點數3點，道路交通管理處罰條例第53 條
    第1項、同條例第63條第1項第3 款分別定有明文。復按停止
    線，用以指示行駛車輛停止之界限，車輛停止時，其前懸部
    分不得伸越該線；又車輛面對圓形紅燈表示禁止通行，不得
    超越停止線或進入路口，道路交通標誌標線號誌設置規則第
    170條第1項前段、第206條第5款第1目分別訂有明文。
  (二)受處分人騎乘車牌號碼JK5-166號重型機車，於99 年7月2日
    下午3時許，騎乘車牌號碼JK5-166號重型機車，行經系爭路
    口時，為警以受處分人有闖紅燈之違規事由逕行舉發等情，
    有桃園縣政府警察局99年7月17日桃警局交字第DB0000000號
    舉發違反道路交通管理事件通知單、交通部公路總局新竹區
    監理所桃園監理站99年9月8日桃監裁罰字第裁52-DB0000000
    號裁決書在卷可稽。
  (三)受處分人固不否認於前揭時、地，於路口燈號已轉為紅燈後
    ，仍繼續駕車行駛通過路口停止線乙情，惟以系爭路口雙向
    交通號誌均顯示紅燈，且有恆路無車輛行人通行，在不影響
    交通順暢及用路人安全之情形，尾隨前方車輛繼續行駛並無
    不當等語置辯。惟查：參酌攝得受處分人於交通號誌顯示為
    紅燈後，猶逕行闖越前行之連續拍攝採證照片4 紙可知，受
    處分人既得正面目視交通號誌，而於騎乘機車直行於上開路
    段，由遠而近，漸抵系爭路口之行進過程中，受處分人行至
    桃園縣龜山鄉○○○路○段「機車停等區」，「尚未進入停
    止線」之時，號誌已為紅燈，乃受處分人無視燈光號誌，逕
    行闖越，縱令他人亦同時闖越，仍不影響受處分人確實有闖
    紅燈之違規事實。又觀諸前揭採證照片，僅第1 張照片中有
    恆街號誌為似為紅燈，惟該照片係以遠景拍攝，有恆街號誌
    之影像實甚模糊，而其餘三張照片已將鏡頭拉近，均清楚顯
    示有恆街號誌為綠燈，是第1張照片即難據為受處分人有利
    之證明。況系爭路口號誌確均正常運作一節，亦有桃園縣政
    府警察局龜山分局99年8 月17日山警分交字第0995025869號
    函影本1 份在卷可參，是系爭路口之有恆街號誌應無故障情
    事，受處分人辯稱系爭路口號誌故障，即非可採。
  (四)本件事實已臻明確，抗告意旨請求勘驗系爭路口雙向號誌云
    云，核無必要，併此敘明。
四、綜上所述，受處分人於99年7 月2日下午3時許，騎乘車牌號
    碼JK5-166 號重型機車，行經桃園縣龜山鄉○○○路○段與
    有恆街交岔路口時，有「駕車行經有燈光號誌管制之交岔路
    口闖紅燈」之事實，洵堪認定。原處分機關依道路交通管理
    處罰條例第53條第1 項、第63條第1項第3款之規定，就受處
    分人前揭違規行為，裁處罰鍰1,800元，並記違規點數3點，
    於法並無不合，原審據此裁定駁回受處分人之異議，並無不
    當。受處分人仍執前詞，提起抗告，為無理由，應予駁回。
據上論斷，應依道路交通案件處理辦法第26條，刑事訴訟法第41
2條，裁定如主文。
中    華    民    國    99    年    12    月    9     日
                  刑事第二十庭審判長法  官  楊貴雄
                                    法  官  許必奇
                                    法  官  周明鴻
以上正本證明與原本無異。
不得再抗告。
                                    書記官  郭彥琪
中    華    民    國    99    年    12    月    9     日

司法院資訊處製作；財團法人民間司法改革基金會備份。
